【裁判字號】    98,易,1485
【裁判日期】    981130
【裁判案由】    恐嚇取財等
【裁判全文】
臺灣臺南地方法院刑事判決              98年度易字第1485號
公  訴  人  臺灣臺南地方法院檢察署檢察官
被      告  甲○○
上列被告因恐嚇取財等案件，經檢察官提起公訴（九十八年度偵
緝字第一一七一號），被告於本院準備程序進行中，就被訴事實
為有罪之陳述，經本院合議庭裁定由受命法官獨任進行簡式審判
程序，判決如下：
    主  文
甲○○犯恐嚇危害安全罪，處拘役伍拾日，如易科罰金，以新臺
幣壹仟元折算壹日；又犯恐嚇危害安全罪，處有期徒刑貳月，如
易科罰金，以新臺幣壹仟元折算壹日，又犯恐嚇取財未遂罪，處
有期徒刑肆月，如易科罰金，以新臺幣壹仟元折算壹日，應執行
行有期徒刑伍月，如易科罰金，以新臺幣壹仟元折算壹日。緩刑
貳年，並應於緩刑期間付保護管束，及接受貳拾小時之法治教育
。
    事實及理由
壹、程序事項
  一、查被告甲○○所犯恐嚇取財等案件均非屬死刑、無期徒刑
      、最輕本刑為三年以上有期徒刑之罪，其於準備程序中就
      被訴事實為有罪之陳述，經法官告知簡式審判程序之旨，
      並聽取公訴人及被告之意見後，由本院合議庭裁定由受命
      法官獨任進行簡式審判程序，合先敘明。
  二、次按適用簡式審判程序之有罪判決書之製作，準用第四百
      五十四條之規定，刑事訴訟法第三百十條之二定有明文。
      本件經合議庭裁定由受命法官獨任進行簡式審判程序，爰
      依照前開法律規定，準用刑事訴訟法第四百五十四條為判
      決書之製作，先予敘明。
貳、實體事項
  一、本件犯罪事實、證據及應適用之法條除引用檢察官起訴書
      之記載（如附件）外，就證據部分補充：被告於本院準備
      程序訊問及審理之自白（見本院九十八年十一月二十四日
      準備程序筆錄及同日審判筆錄參照）。
  二、核被告甲○○就起訴書犯罪事實一之（一）、（二）部分
      所為，均係犯刑法第三百零五條恐嚇危害安全罪，就起訴
      書犯罪事實一之（三）部分所為，則係犯係刑法第三百四
      十六條第三項、第一項之恐嚇取財未遂罪。被告甲○○雖
      已著手對告訴人恐嚇取財，惟因告訴人報警處理而未取得
      任何財物，其犯罪尚屬未遂，爰依刑法第二十五條第二項
      規定，按既遂犯之刑減輕之。又被告分別就犯罪事實（一
      ）、（二）、（三）所載之時間分別多次以傳送簡訊、潑
      灑冥紙等方式，及以傳送簡訊向被害人恐嚇取財等行為，
      均於密接之時間、地點接續實施，在刑法評價上難以強行
      分開，應視為接續犯，而各論以恐嚇危害安全、恐嚇取財
      罪一罪。爰審酌被告因被害人拒絕交往，不思以理智面對
      ，竟以傳送簡訊方式恫嚇被害人，甚至前往被害人住處潑
      灑冥紙，再欲以非法手段滿足己身之金錢需求之犯罪動機
      、目的、手段，已嚴重影響社會治安及他人之人身、財產
      安全，行為實屬可議，本應從重處罰，然被告犯後坦承犯
      行之態度，除此次犯行外，並無其他犯罪紀錄一節，有臺
      灣高等法院被告前案紀錄表一份在卷可稽，足認被告素行
      尚佳，且未造成被害人嚴重之損害，被告之犯行尚未達成
      取財之結果等一切情狀，分別量處如主文所示之刑，並諭
      知易科罰金之折算標準，並定應執行刑暨諭知易科罰金之
      折算標準。末查，被告前未曾受有期徒刑以上刑之宣告，
      已如前述，本次係因一時失慮，致罹刑典，經此刑之宣告
      後，應知警惕而無再犯之虞，且被告目前仍在學中，業經
      被告當庭提出學生證一枚，經本院紀錄明確，本院因認前
      開所宣告之刑以暫不執行為適當，併予諭知緩刑二年，以
      啟自新。並審酌被告前揭所為乃任意侵害他人財產權，為
      促使其日後得以知曉尊重法治之觀念，本院乃認除前開緩
      刑宣告外，另有賦予被告一定負擔之必要，爰依刑法第七
      十四條第二項第八款規定，命被告應受二十小時之法治教
      育，另依同法第九十三條第一項第二款規定宣告在緩刑期
      間付保護管束，俾能由觀護人予以適當督促，並發揮附條
      件緩刑制度之立意及避免短期自由刑執行所肇致之弊端，
      以期符合本件緩刑目的；且如有違反上述負擔而情節重大
      者，依刑法第七十五條之一第一項第四款之規定，得為撤
      銷緩刑宣告之事由，應併指明。
據上論斷，應依刑事訴訟法第二百九十九條第一項前段、第二百
七十三條之一第一項、第三百十條之二、第四百五十四條，刑法
第三百零五條、第三百四十六條第三項、第一項、第二十五條第
二項、第五十一條第五款、第七十四條第一項第一款、第二項第
八款、第九十三條第一項第二款，刑法施行法第一條之一，判決
如主文。
本案經檢察官黃信勇到庭執行職務。
中    華    民    國    98    年    11    月    30    日
                  刑事第四庭  法  官  程克琳
以上正本證明與原本無異。
如不服本判決應於收受本判決後10日內向本院提出上訴書狀，並
應敘述具體理由。如未敘述上訴理由者，應於上訴期間屆滿後20
日內向本院補提理由書狀（均須按他造當事人之人數附繕本）「
切勿逕送上級法院」。
                              書記官  曾美滋
中    華    民    國    98    年    11    月    30    日
附錄本案論罪科刑法條
刑法第305條：
以加害生命、身體、自由、名譽、財產之事，恐嚇他人致生危害
於安全者，處 2 年以下有期徒刑、拘役或 3 百元以下罰金。
刑法第346條：
意圖為自己或第三人不法之所有，以恐嚇使人將本人或第三人之
物交付者，處6 月以上5 年以下有期徒刑，得併科1 千元以下罰
金。
以前項方法得財產上不法之利益，或使第三人得之者，亦同。
前二項之未遂犯罰之。


司法院資訊處製作；財團法人民間司法改革基金會備份。
